臺灣高等法院臺中分院刑事裁定　　　　96年度交抗字第1051號
抗　告　人
即受處分人　甲○○
上列抗告人因違反道路交通管理處罰條例案件，不服臺灣彰化地
方法院中華民國96年10月31日裁定（96年度交聲字第825號），
提起抗告，本院裁定如下：
    主  文
抗告駁回。
    理  由
一、原裁定意旨略以：抗告人即受處分人甲○○於96年5月20日
    凌晨0時15分許，駕駛車牌號碼PK-7733號自小貨車，在彰化
    縣鹿港鎮○○路與光復路口因「闖紅燈」違規，經彰化縣警
    察局鹿港分局警員於同日以彰警交字第I00000000號舉發違
    反道路交通管理事件通知單為舉發，並經證人即當日執行舉
    發之警員林文到庭結證屬實，因認本件抗告人確有駕駛自
    小貨車闖紅燈之違規行為，原處分機關援引道路交通管理處
    罰條例第53條第1項、第63條第1項第3款之規定裁處抗告人
    罰鍰新臺幣2,700元，並記違規點數3點，核無違誤，本件異
    議為無理由，應予駁回等語。
二、抗告意旨略以：原審逕採執勤警員之不實證詞，卻對抗告人
    之陳述全未採信，實屬不公，爰提起本件抗告，請求撤銷原
    裁定云云。
三、按汽車駕駛人，行經有燈光號誌管制之交岔路口闖紅燈者，
    處新臺幣1,800元以上5,400元以下罰鍰，道路交通管理處罰
    條例第53條第1項有明文規定；違反前揭規定者，依同條例
    第63條第1項第3款，記違規點數3點。
四、經查：抗告人於上開時間，駕駛車牌號碼PK-7733號自小貨
    車，沿彰化縣鹿港鎮○○路行駛並經過光復路口，現場並有
    執勤警員執行交通取締之事實，業為抗告人所不爭執；又抗
    告人確於上開時地駕車行經有燈光號誌管制之交岔路口違規
    闖紅燈之情，亦據證人即當場目睹其情之舉發警員林文於
    原審審理時具結證稱：「（問：這張罰單是否你所開的?）
    是的。（問：當時的情形?）當時5月20日凌晨0時20分許，
    我們巡邏車停在中山路跟光復路口往北方向離路口30公尺左
    右，因為那邊有個轉彎道，他就直接轉彎過去，那個路口是
    屬於T字路口，那個時候燈號是紅燈，不可以直行。（問：
    你確定當時是紅燈?）是的。（問：你有無辦法證明他是闖
    紅燈?）是的，我親眼看到的。」等語明確，並有上開舉發
    通知單1紙在卷可稽。茲以本案證人林文乃依法執行交通
    勤務之警員，與抗告人素不相識，復無何仇隙怨懟，嗣並於
    原審審理時到庭具結擔保其所陳述之真實性，衡情要無甘冒
    偽證之重責而虛詞構陷抗告人之理；又交通警員對親睹之違
    規事實掣單舉發，就其事實之證明，本為證人，如無具體事
    證足證其有偏頗或失實之虞，已難恣意否定其指證即舉發之
    真正，況其舉發行為兼有公務員基於職務上權力，依法就特
    定之具體事件所為具公法上效果之單方行政行為之性質，基
    於公務員為公法上行為具有公信力之原則，該行政處分當可
    被推定為真正，其據以依法處分之事實認定亦為真正無誤；
    本件抗告人復未能提出任何對其有利之證據資料，以使法院
    對證人所述產生合理之懷疑。是抗告人本件違規事實，既據
    執勤警員以親睹無誤後始予舉發在案，又經其到庭具結作證
    ，以刑事責任擔保其證言之真實性，證人所為證詞內容亦尚
    屬合理，並無顯著瑕疵或與事實不符之處，證人所為證詞應
    值採信，抗告人於上揭時地駕車行經有燈光號誌管制之交岔
    路口闖紅燈之違規事實，自堪認定。抗告人抗告意旨空言否
    認違規，並漫指證人所為證言不實，尚難憑採。從而原處分
    機關依道路交通管理處罰條例第53條第1項、第63條第1項第
    3款之規定，裁處抗告人罰鍰新臺幣2,700元，並記違規點數
    3點，經核並無不當，原審裁定駁回抗告人之聲明異議，亦
    無不合，抗告人徒執前詞提起本件抗告，任意指摘原裁定不
    當，為無理由，應予駁回。
五、據上論結，應依道路交通案件處理辦法第26條，刑事訴訟法
    第412條，裁定如主文。
中　　華　　民　　國　　96　　年　　11　　月　　30　　日
            刑事第九庭    審判長法　官  陳  筱  珮
                                法　官  趙  春  碧
                                法　官  余  仕  明
上列正本證明與原本無異。
不得再抗告。
                                書記官　林  玉  惠
中　　華　　民　　國　　96　　年　　11 　 月 　 30  　日
